【裁判字號】    99,台抗,878
【裁判日期】    991118
【裁判案由】    請求拆屋還地等強制執行聲明異議
【裁判全文】
最高法院民事裁定              九十九年度台抗字第八七八號
再 抗告 人  御花園庭園超市K.
法定代理人  李詩淵
            李詩鈴
代  理  人  吳上晃律師
上列再抗告人因與李錫揚間請求拆屋還地等強制執行事件，聲明
異議，對於中華民國九十九年九月六日台灣高等法院裁定（九十
九年度抗字第一０九五號），提起再抗告，本院裁定如下：
    主  文
再抗告駁回。
再抗告程序費用由再抗告人負擔。
    理  由
本件相對人李錫揚以台灣桃園地方法院（下稱桃園地院）九十六
年度重訴字第一六九號和解筆錄為執行名義，聲請強制執行。再
抗告人對於其中損害賠償執行金額超過新台幣（下同）二十八萬
二千七百七十三元部分，聲明異議，不服司法事務官所為駁回之
裁定，提出異議，經桃園地院將該駁回裁定廢棄後，相對人不服
，提起抗告。原法院以：兩造於桃園地院九十六年度重訴字第一
六九號請求拆屋還地事件中成立訴訟上和解，內容為再抗告人應
於民國九十六年十一月二十三日前，將坐落桃園市○○段埔子小
段二０八八地號土地（下稱系爭土地）上建物拆除並返還土地予
相對人；如果逾期，再抗告人應自同年月二十四日起至返還土地
之日止，按月給付相對人損害金十五萬元。系爭土地於九十七年
十二月十日始點交予相對人，司法事務官因認再抗告人共應給付
相對人損害金一百八十八萬三千三百八十七元，並定期命再抗告
人履行，自無不合。雖再抗告人以具違約金性質之損害金，應按
相對人先後取得之土地面積比例予以酌減為由，主張該損害金之
執行金額僅有二十八萬二千七百七十三元，但違約金過高應予酌
減係屬實體上之爭執，應由再抗告人另依民事訴訟程序解決，並
非執行法院依聲明異議程序所得加以審認，因而將桃園地院所為
之裁定廢棄，駁回再抗告人之異議，於法並無違背。查上開和解
筆錄記載再抗告人未於九十六年十一月二十三日前拆屋還地，應
自同年月二十四日起至返還土地之日止，按月給付相對人損害金
十五萬元，此與本院四十三年台上字第五二四號判例意旨所示強
制執行法第四條第一項第四款所定之執行名義，須以依公證書可
證明債權人得請求給付一定數量之金錢等為限，故憑僅載如有違
約應給付違約金之公證租約，不得就違約金予以強制執行之情形
，尚屬有間。而執行法院於九十七年十二月十日將系爭土地全部
點交予相對人時，既已逾再抗告人應拆屋還地之期限，則司法事
務官定期命再抗告人給付相對人自九十六年十一月二十四日起至
九十七年十二月十日止之損害金共一百八十八萬三千三百八十七
元，原法院認無不合，自難謂其適用法規顯有錯誤。又強制執行
是否超越執行名義所表示之範圍，執行法院僅能為形式上審查，
是原法院以再抗告人所謂違約金應予酌減一節，涉及實體上之爭
執，認非聲明異議程序所得審究，亦無適用法規顯有錯誤之情事
。再抗告意旨，指摘原裁定不當，聲明廢棄，難認為有理由。
據上論結，本件再抗告為無理由。依強制執行法第三十條之一，
民事訴訟法第四百九十五條之一第二項、第四百八十一條、第四
百四十九條第一項、第九十五條、第七十八條，裁定如主文。
中    華    民    國  九十九  年   十一   月   十八   日
                      最高法院民事第五庭
                          審判長法官  劉  福  來  
                                法官  陳  國  禎  
                                法官  陳  重  瑜  
                                法官  吳  麗  女  
                                法官  簡  清  忠  
本件正本證明與原本無異
                                      書  記  官  
中    華    民    國  九十九  年   十一   月   三十   日
                                                      Q

司法院資訊處製作；財團法人民間司法改革基金會備份。
